{"present": {"1 Singular": {"Affirmative": "cluinim", "Question": "an gcluinim?", "Negative": "n\u00ed chluinim"}, "2 Singular": {"Affirmative": "cluineann t\u00fa", "Question": "an gcluineann t\u00fa?", "Negative": "n\u00ed chluineann t\u00fa"}, "3 Singular": {"Male": {"Affirmative": "cluineann s\u00e9", "Question": "an gcluineann s\u00e9?", "Negative": "n\u00ed chluineann s\u00e9"}, "Female": {"Affirmative": "cluineann s\u00ed", "Question": "an gcluineann s\u00ed?", "Negative": "n\u00ed chluineann s\u00ed"}}, "1 Plural": {"Compressed": {"Affirmative": "cluinimid", "Question": "an gcluinimid?", "Negative": "n\u00ed chluinimid"}, "Extended": {"Affirmative": "cluineann muid", "Question": "an gcluineann muid?", "Negative": "n\u00ed chluineann muid"}}, "2 Plural": {"Affirmative": "cluineann sibh", "Question": "an gcluineann sibh?", "Negative": "n\u00ed chluineann sibh"}, "3 Plural": {"Affirmative": "cluineann siad", "Question": "an gcluineann siad?", "Negative": "n\u00ed chluineann siad"}, "Passive": {"Affirmative": "cluintear", "Question": "an gcluintear?", "Negative": "n\u00ed chluintear"}}, "future": {"1 Singular": {"Affirmative": "cluinfidh m\u00e9", "Question": "an gcluinfidh m\u00e9?", "Negative": "n\u00ed chluinfidh m\u00e9"}, "2 Singular": {"Affirmative": "cluinfidh t\u00fa", "Question": "an gcluinfidh t\u00fa?", "Negative": "n\u00ed chluinfidh t\u00fa"}, "3 Singular": {"Male": {"Affirmative": "cluinfidh s\u00e9", "Question": "an gcluinfidh s\u00e9?", "Negative": "n\u00ed chluinfidh s\u00e9"}, "Female": {"Affirmative": "cluinfidh s\u00ed", "Question": "an gcluinfidh s\u00ed?", "Negative": "n\u00ed chluinfidh s\u00ed"}}, "1 Plural": {"Compressed": {"Affirmative": "cluinfimid", "Question": "an gcluinfimid?", "Negative": "n\u00ed chluinfimid"}, "Extended": {"Affirmative": "cluinfidh muid", "Question": "an gcluinfidh muid?", "Negative": "n\u00ed chluinfidh muid"}}, "2 Plural": {"Affirmative": "cluinfidh sibh", "Question": "an gcluinfidh sibh?", "Negative": "n\u00ed chluinfidh sibh"}, "3 Plural": {"Affirmative": "cluinfidh siad", "Question": "an gcluinfidh siad?", "Negative": "n\u00ed chluinfidh siad"}, "Passive": {"Affirmative": "cluinfear", "Question": "an gcluinfear?", "Negative": "n\u00ed chluinfear"}}, "past": {"1 Singular": {"Affirmative": "chuala m\u00e9", "Question": "ar chuala m\u00e9?", "Negative": "n\u00edor chuala m\u00e9"}, "2 Singular": {"Affirmative": "chuala t\u00fa", "Question": "ar chuala t\u00fa?", "Negative": "n\u00edor chuala t\u00fa"}, "3 Singular": {"Male": {"Affirmative": "chuala s\u00e9", "Question": "ar chuala s\u00e9?", "Negative": "n\u00edor chuala s\u00e9"}, "Female": {"Affirmative": "chuala s\u00ed", "Question": "ar chuala s\u00ed?", "Negative": "n\u00edor chuala s\u00ed"}}, "1 Plural": {"Compressed": {"Affirmative": "chualamar", "Question": "ar chualamar?", "Negative": "n\u00edor chualamar"}, "Extended": {"Affirmative": "chuala muid", "Question": "ar chuala muid?", "Negative": "n\u00edor chuala muid"}}, "2 Plural": {"Affirmative": "chuala sibh", "Question": "ar chuala sibh?", "Negative": "n\u00edor chuala sibh"}, "3 Plural": {"Compressed": {"Affirmative": "chuala siad", "Question": "ar chuala siad?", "Negative": "n\u00edor chuala siad"}, "Extended": {"Affirmative": "chualadar", "Question": "ar chualadar?", "Negative": "n\u00edor chualadar"}}, "Passive": {"Affirmative": "chualathas", "Question": "ar chualathas?", "Negative": "n\u00edor chualathas"}}, "condi": {"1 Singular": {"Affirmative": "chluinfinn", "Question": "an gcluinfinn?", "Negative": "n\u00ed chluinfinn"}, "2 Singular": {"Affirmative": "chluinfe\u00e1", "Question": "an gcluinfe\u00e1?", "Negative": "n\u00ed chluinfe\u00e1"}, "3 Singular": {"Male": {"Affirmative": "chluinfeadh s\u00e9", "Question": "an gcluinfeadh s\u00e9?", "Negative": "n\u00ed chluinfeadh s\u00e9"}, "Female": {"Affirmative": "chluinfeadh s\u00ed", "Question": "an gcluinfeadh s\u00ed?", "Negative": "n\u00ed chluinfeadh s\u00ed"}}, "1 Plural": {"Compressed": {"Affirmative": "chluinfimis", "Question": "an gcluinfimis?", "Negative": "n\u00ed chluinfimis"}, "Extended": {"Affirmative": "chluinfeadh muid", "Question": "an gcluinfeadh muid?", "Negative": "n\u00ed chluinfeadh muid"}}, "2 Plural": {"Affirmative": "chluinfeadh sibh", "Question": "an gcluinfeadh sibh?", "Negative": "n\u00ed chluinfeadh sibh"}, "3 Plural": {"Compressed": {"Affirmative": "chluinfid\u00eds", "Question": "an gcluinfid\u00eds?", "Negative": "n\u00ed chluinfid\u00eds"}, "Extended": {"Affirmative": "chluinfeadh siad", "Question": "an gcluinfeadh siad?", "Negative": "n\u00ed chluinfeadh siad"}}, "Passive": {"Affirmative": "chluinf\u00ed", "Question": "an gcluinf\u00ed?", "Negative": "n\u00ed chluinf\u00ed"}}, "imper": {"1 Singular": {"Affirmative": "cluinim!", "Negative": "n\u00e1 cluinim!"}, "2 Singular": {"Affirmative": "cluin!", "Negative": "n\u00e1 cluin!"}, "3 Singular": {"Male": {"Affirmative": "cluineadh s\u00e9!", "Negative": "n\u00e1 cluineadh s\u00e9!"}, "Female": {"Affirmative": "cluineadh s\u00ed!", "Negative": "n\u00e1 cluineadh s\u00ed!"}}, "1 Plural": {"Compressed": {"Affirmative": "cluinimis!", "Negative": "n\u00e1 cluinimis!"}, "Extended": {"Affirmative": "cluineadh muid!", "Negative": "n\u00e1 cluineadh muid!"}}, "2 Plural": {"Affirmative": "cluinig\u00ed!", "Negative": "n\u00e1 cluinig\u00ed!"}, "3 Plural": {"Compressed": {"Affirmative": "cluinid\u00eds!", "Negative": "n\u00e1 cluinid\u00eds!"}, "Extended": {"Affirmative": "cluineadh siad!", "Negative": "n\u00e1 cluineadh siad!"}}, "Passive": {"Affirmative": "cluintear!", "Negative": "n\u00e1 cluintear!"}}, "pastConti": {"1 Singular": {"Affirmative": "chluininn", "Question": "an gcluininn?", "Negative": "n\u00ed chluininn"}, "2 Singular": {"Affirmative": "chluinte\u00e1", "Question": "an gcluinte\u00e1?", "Negative": "n\u00ed chluinte\u00e1"}, "3 Singular": {"Male": {"Affirmative": "chluineadh s\u00e9", "Question": "an gcluineadh s\u00e9?", "Negative": "n\u00ed chluineadh s\u00e9"}, "Female": {"Affirmative": "chluineadh s\u00ed", "Question": "an gcluineadh s\u00ed?", "Negative": "n\u00ed chluineadh s\u00ed"}}, "1 Plural": {"Compressed": {"Affirmative": "chluinimis", "Question": "an gcluinimis?", "Negative": "n\u00ed chluinimis"}, "Extended": {"Affirmative": "chluineadh muid", "Question": "an gcluineadh muid?", "Negative": "n\u00ed chluineadh muid"}}, "2 Plural": {"Affirmative": "chluineadh sibh", "Question": "an gcluineadh sibh?", "Negative": "n\u00ed chluineadh sibh"}, "3 Plural": {"Compressed": {"Affirmative": "chluinid\u00eds", "Question": "an gcluinid\u00eds?", "Negative": "n\u00ed chluinid\u00eds"}, "Extended": {"Affirmative": "chluineadh siad", "Question": "an gcluineadh siad?", "Negative": "n\u00ed chluineadh siad"}}, "Passive": {"Affirmative": "chluint\u00ed", "Question": "an gcluint\u00ed?", "Negative": "n\u00ed chluint\u00ed"}}, "subj": {"1 Singular": {"Affirmative": "go gcluine m\u00e9", "Negative": "n\u00e1r chluine m\u00e9"}, "2 Singular": {"Affirmative": "go gcluine t\u00fa", "Negative": "n\u00e1r chluine t\u00fa"}, "3 Singular": {"Male": {"Affirmative": "go gcluine s\u00e9", "Negative": "n\u00e1r chluine s\u00e9"}, "Female": {"Affirmative": "go gcluine s\u00ed", "Negative": "n\u00e1r chluine s\u00ed"}}, "1 Plural": {"Compressed": {"Affirmative": "go gcluinimid", "Negative": "n\u00e1r chluinimid"}, "Extended": {"Affirmative": "go gcluine muid", "Negative": "n\u00e1r chluine muid"}}, "2 Plural": {"Affirmative": "go gcluine sibh", "Negative": "n\u00e1r chluine sibh"}, "3 Plural": {"Affirmative": "go gcluine siad", "Negative": "n\u00e1r chluine siad"}, "Passive": {"Affirmative": "go gcluintear", "Negative": "n\u00e1r chluintear"}}, "verbal noun": "cluinstin", "verbal adjective": "cluinte"}